臺北高等行政法院裁定
111年度交上字第44號
上  訴  人  何志成                                     

被 上訴 人  新北市政府交通事件裁決處


代  表  人  李忠台（處長）住同上
上列當事人間交通裁決事件，上訴人對於中華民國110年12月20
日臺灣新北地方法院110年度交字第749號行政訴訟判決，提起上
訴，本院裁定如下：
    主  文
上訴駁回。
上訴審訴訟費用新臺幣柒佰伍拾元由上訴人負擔。 
    理  由
一、按對於交通裁決事件之判決提起上訴，非以其違背法令為理
    由，不得為之，且應於上訴理由中表明原判決所違背之法令
    及其具體內容之事由，或表明依訴訟資料可認為原判決有違
    背法令之具體事實之事由，行政訴訟法第237條之9第2項準
    用第235條第2項及第236條之1規定甚明。是對於地方法院交
    通裁決事件之判決上訴，非以其違背法令，且於上訴理由中
    表明上開事由之一者，即屬不應准許，自應認為不合法而駁
    回之。又依同法第237條之9第2項準用第236條之2第3項、第
    243條第1項規定，判決不適用法規或適用不當者，為違背法
    令；而判決有第243條第2項所列各款情形之一者，為當然違
    背法令。是當事人對於地方法院交通裁決事件之判決上訴，
    如依行政訴訟法第237條之9第2項準用第236條之2第3項、第
    243條第1項規定，以判決有不適用法規或適用不當為理由時
    ，其上訴狀或理由書應表明原判決所違背之法令及其具體內
    容；若係成文法以外之法則，應揭示該法則之旨趣，倘為司
    法院解釋，則為揭示該解釋之字號或其內容。如以行政訴訟
    法第237條之9第2項準用第236條之2第3項、第243條第2 項
    所列各款情形為理由時，其上訴狀或理由書，應揭示合於該
    條項各款之事實。上訴狀或理由書如未依此項方法表明者，
    即難認為已對交通裁決事件之判決之違背法令有具體之指摘
    ，其上訴自難認為合法。 
二、緣上訴人於民國110年10月15日9時25分許，酒後駕駛車牌號
    碼0000000號自用大貨車（下稱系爭車輛）而行經新北市○○
    區○○○路（與○○○路交岔之路口前）時，因行駛於新北市政府
    公告之大貨車禁行區域（未放置可通行新北市板橋區之大貨
    車通行證），為在該路口執行取締砂石車勤務之新北市政府
    警察局海山分局交通分隊警員目睹而予以攔停，旋於盤查時
    發現上訴人散發酒氣，合理懷疑其違規酒後駕車，且上訴人
    並自承曾喝含有酒精之「保力達B」，故待上訴人自行以礦
    泉水漱口後，警員即以呼氣酒精測試器（下稱酒測器）對其
    施以呼氣酒精濃度測試之檢定（下稱酒測），嗣於同日9時3
    2分，測得上訴人呼氣酒精濃度為每公升0.16毫克，警員因
    認其有「吐氣酒精濃度達0.15以上未滿0.25mg/L（濃度0.16
    mg/L）」之違規事實，乃當場填製新北市政府警察局掌電字
    第CG9C40474號舉發違反道路交通管理事件通知單予以舉發
    ，記載應到案日期為110年11月14日前，並於110年10月15日
    移送被上訴人處理。嗣上訴人於110年10月15日到案聽候裁
    決，被上訴人因認上訴人有「汽車駕駛人酒精濃度超過規定
    標準（0.15-0.25〈未含〉）」之違規事實，乃依道路交通管
    理處罰條例第35條第1項（前段）第1款、第24條（第1項第2
    款）及違反道路交通管理事件統一裁罰基準表等規定，以11
    0年11月17日新北裁催字第48-CG9C40474號違反道路交通管
    理事件裁決書（下稱原處分），裁處上訴人罰鍰新臺幣33,0
    00元、吊扣駕駛執照24個月，並應參加道路交通安全講習。
    上訴人不服，提起行政訴訟，經原審法院以110年度交字第7
    49號判決（下稱原判決）駁回。上訴人對原判決不服，遂提
    起本件上訴。
三、上訴意旨略以：上訴人因為學識能力不足，一直誤以為保力
    達B只是可以幫助恢復體力之藥品，且因個人長時間高勞力
    工作需耗費體力而接觸保力達B，不知其內含有酒精而違法
    ，深感抱歉與後悔。上訴人係家庭經濟支柱，需要養家以及
    扶養81歲父親，又無一技之長，只會開車，上訴人已知錯，
    將來會隨時隨地警惕，不再造成社會困擾，懇請法官給予機
    會讓上訴人得以工作，以免家庭經濟困難等語。本院經核上
    訴人之上訴理由，就原判決所為判斷，並未具體指出有何不
    適用法規或適用法規不當之情形，並揭示該法規之條項或其
    內容，及合於行政訴訟法第237條之9第2項準用第236條之2
    第3項、第243條第2項所列各款之事實，難認對於原判決違
    背法令已有具體之指摘。依首開規定及說明，應認其上訴為
    不合法，予以駁回。又本院為交通裁決事件之法律審，依行
    政訴訟法第237條之9第2項準用第236條之2第3項、第254條
    第1項之規定，應以地方法院交通裁決事件判決所確定事實
    為判決基礎，當事人在上訴審不得提出新事實、新證據或變
    更事實上之主張。是以，上訴人於上訴時檢附行車紀錄器之
    光碟1片為證物，核與上開規定不符，本院無從斟酌，附此
    敘明。
四、據上論結，本件上訴為不合法，依行政訴訟法第237條之8第
    1項、第237條之9第2項、第236條之2第3項、第249條第1項
    前段、第104條、民事訴訟法第95條、第78條，裁定如主文
    。
中　　華　　民　　國　　111 　年　　 2　  月　　24    日
                    臺北高等行政法院第一庭
                              審判長法  官  許瑞助
                                    法  官  林麗真
                                    法  官  林秀圓
上為正本係照原本作成。
不得抗告。
中　　華　　民　　國　　111 　年　　 3　  月　　 3    日
                                    書記官  張正清